ACORDAO-COMPLETO-2356945

ACÓRDÃO DE RELAÇÃO

ACÓRDÃO DE RELAÇÃO 4732/2019 ATA 21/2019 - PRIMEIRA CÂMARA

Acórdão 4732/2019-TCU-Primeira Câmara
Os Ministros do Tribunal de Contas da União, reunidos em Sessão de 1ª Câmara, ACORDAM, por unanimidade, com fundamento nos arts. 1º, inciso V, e 39, inciso II, da Lei 8.443, de 16 de julho de 1992, c/c os arts. 259, inciso II, e 260, § 5º, do Regimento Interno, em considerar prejudicado, por perda do objeto, o exame de mérito do (s) ato (s) de concessão, em face do falecimento, maioridade ou exclusão do (s) beneficiário (s) e pela ausência de proposta de ressarcimento de valores indevidamente recebidos, na forma prevista no art. 7º da Resolução/TCU nº 206/2007, de acordo com os pareceres emitidos nos autos.
1. Processo TC-Processo 012.081/2019-1 (PENSÃO CIVIL) 
	1.1. Interessados: Alair Leal Machado de Lemos (XXX.671.728-XX) ; Beatriz Silvestrini Tiezzi (XXX.014.768-XX) ; Celi Sant'ana Marques (XXX.271.198-XX) ; Célia Couch Atkinson (XXX.713.758-XX) ; Davidio Rodrigues da Silva (XXX.477.788-XX) ; Deli Rodrigues de Oliveira (XXX.898.848-XX) ; Eunice Magalhães Sapuppo (XXX.882.898-XX) ; Eunice Magalhães Sapuppo (XXX.882.898-XX) ; Evangelista Barbosa Lima (XXX.503.038-XX) ; Francisco Correia da Silva (XXX.171.808-XX) ; Generosa Rainho das Neves (XXX.767.118-XX) ; Julia Nunes Granato (XXX.447.858-XX) ; Maria Odete Teixeira Franco (XXX.049.178-XX) ; Maria Odete Teixeira Franco (XXX.049.178-XX) ; Noeme Moreira de Freitas (XXX.903.668-XX) ; Osias Francisco de Oliveira Filho (XXX.473.558-XX) ; Pedro Bezerra de Oliveira (XXX.770.283-XX) ; Rodrigo Silva (XXX.825.888-XX) ; Roseclair Bernardoni Nakandakare (XXX.711.758-XX) ; Victor de Nardi (XXX.247.768-XX) ; Zilah Antunes de Oliveira (XXX.741.028-XX) 
	1.2. Órgão/Entidade: Núcleo Estadual do Ministério da Saúde no Estado de São Paulo
	1.3. Relator: Ministro-Substituto Augusto Sherman Cavalcanti
	1.4. Representante do Ministério Público: Procurador Marinus Eduardo De Vries Marsico
	1.5. Unidade Técnica: Secretaria de Fiscalização de Pessoal (SEFIP) .
	1.6. Representação legal: não há.
	1.7. Determinações/Recomendações/Orientações: não há.

Primeira Câmara

Alair Leal Machado de Lemos (XXX.671.728-XX); Beatriz Silvestrini Tiezzi (XXX.014.768-XX); Celi Sant'ana Marques (XXX.271.198-XX); Célia Couch Atkinson (XXX.713.758-XX); Davidio Rodrigues da Silva (XXX.477.788-XX); Deli Rodrigues de Oliveira (XXX.898.848-XX); Eunice Magalhães Sapuppo (XXX.882.898-XX); Eunice Magalhães Sapuppo (XXX.882.898-XX); Evangelista Barbosa Lima (XXX.503.038-XX); Francisco Correia da Silva (XXX.171.808-XX); Generosa Rainho das Neves (XXX.767.118-XX); Julia Nunes Granato (XXX.447.858-XX); Maria Odete Teixeira Franco (XXX.049.178-XX); Maria Odete Teixeira Franco (XXX.049.178-XX); Noeme Moreira de Freitas (XXX.903.668-XX); Osias Francisco de Oliveira Filho (XXX.473.558-XX); Pedro Bezerra de Oliveira (XXX.770.283-XX); Rodrigo Silva (XXX.825.888-XX); Roseclair Bernardoni Nakandakare (XXX.711.758-XX); Victor de Nardi (XXX.247.768-XX); Zilah Antunes de Oliveira (XXX.741.028-XX)

AUGUSTO SHERMAN

não há.

PENSÃO CIVIL (PCIV)

Secretaria de Fiscalização de Pessoal (SEFIP).